【裁判字號】    89,易,1798
【裁判日期】    891018
【裁判案由】    恐嚇
【裁判全文】
臺灣桃園地方法院刑事判決                        八十九年度易字第一七九八號
    公  訴  人  臺灣桃園地方法院檢察署檢察官
    被      告  甲○○
右列被告因恐嚇案件，經檢察官提起公訴（八十九年度偵字第三九一九號），本院判
決如左：
    主  文
甲○○以加害生命之事恐嚇他人，致生危害於安全，處拘役伍拾日，如易科罰金以
佰元折算壹日，緩刑貳年。
    事  實
一、甲○○於民國八十九年一月十六日下午四時許，在桃園縣龍潭鄉上林村十二鄰溝
    西十九號，與其父丙○○因細故發生口角，詎甲○○竟基於恐嚇危害安全之犯意
    ，持菜刀向丙○○恫稱：不要讓你活等語，以此方式對丙○○施以加害生命之通
    知，使丙○○聽聞此加害內容後，心生畏怖。
二、案經桃園縣警察局平鎮分局移送臺灣桃園地方法院檢察署檢察官偵查起訴。
    理  由
一、訊據被告甲○○固坦承於有於右揭時、地與其父丙○○因細故發生口角之事實，
    惟矢口否認有何恐嚇犯行，辯稱：是伊父親先出手打伊，伊並未持菜刀恐嚇丙○○云云。經查右開被告持菜刀恐嚇被害人等情，已據被害人丙○○於警訊時指訴
    詳確，雖被害人於審判中改稱對當時情形已不記得云云，然觀之被害人於八十九
    年一月十七日即就遭被告恐嚇一事至桃園縣警察局龍潭分駐所報案並制作筆錄，
    而被害人丙○○與被告為何事發生口角，被告如何恐嚇被害人等情節，均鉅細靡
    遺地經警記載於筆錄內，並經被害人丙○○閱後親自簽名捺指印，有調查筆錄在
    卷可稽，稽以被害人丙○○遭被告持菜刀出言恐嚇後，因害怕而躲入證人乙○○
    之家中，待乙○○回家迅即告知乙○○其遭被告甲○○持菜刀恐嚇一節，亦經證
    人乙○○於警訊及審判中證述明確，核與被害人於警訊時所述情節相符，況被害
    人與被告乃父子關係，若非確實發生恐嚇情事，身為父親之被害人又豈會莫明地
    誣指被告甲○○有對其恐嚇之犯行並至警局制作筆錄之舉，是被害人丙○○嗣後
    雖在審判中翻異前詞改稱已不記得云云，顯係事後迴護被告之詞，自不足採，而
    以被害人於離被告恐嚇犯行時間最近之警訊時所為指述為可採。事證已明，被告
    犯行洵堪認定，應依法論科。
二、核被告甲○○所為，係犯刑法第三百零五條之恐嚇危害安全罪。爰審酌被告之犯
    罪動機、目的、手段，及其品性、生活狀況、智識程度、犯罪所生危害，及犯罪
    後態度等一切情狀，量處如主文所示之刑，並諭知易科罰金之折算標準，以資懲
    戒。末查被告前未曾受有期徒刑以上刑之宣告，有卷附台灣高等法院被告全國前
    案紀錄表可按，而被告為中度精神病患，現尚治療中，有中華民國身心障礙手冊
    及陸軍第八０四醫院附設民眾診療服務處就診證明各乙紙附卷足參，因一時失慮
    致罹刑章，被害人丙○○於本院審理時亦表明願原諒被告，被告經此起訴審判，
    當知所警惕，信無再犯之虞，本院認所宣告之刑以暫不執行為適當，併諭知緩刑
    二年，以啟自新。
據上論斷，應依刑事訴訟法第二百九十九條第一項前段，刑法第三百零五條、第四十
一條、第七十四條第一款，罰金罰鍰提高標準條例第一條前段、第二條，判決如主文
。
本案經檢察官魏雯祈到庭執行職務。
中      華      民      國      八十九      年      十    月    十八    日
                                臺灣桃園地方法院刑事第三庭
                                      法  官  林惠霞
右正本證明與原本無異。
如不服本判決，應於判決送達後十日內，向本院提出上訴狀。
                                      書記官  陳婉婷
中      華      民      國      八十九      年      十    月    二十    日
附錄論罪科刑依據之法條：刑法第三百零五條。
刑法第三百零五條
以加害生命、身體、自由、名譽、財產之事恐嚇他人，致生危害於安全者，處二年以
下有期徒刑、拘役或三百元以下罰金。


司法院資訊處製作；財團法人民間司法改革基金會備份。
